【裁判字號】    99,抗,1152
【裁判日期】    990914
【裁判案由】    第三人異議之訴
【裁判全文】
臺灣高等法院民事裁定                  99年度抗字第1152號
抗  告  人  乙○○
上列抗告人因與相對人甲○○間第三人異議之訴事件，對於中華
民國99年2月12日臺灣士林地方法院99年度補字第185號裁定，
提起抗告，本院裁定如下：
    主  文
抗告駁回。
抗告訴訟費用新台幣壹仟元由抗告人負擔。
    理  由
一、按提起民事訴訟，應依民事訴訟法第77條之13之規定繳納裁
    判費，此為法定必須具備之程式，是原告起訴未繳納裁判費
    者，依同法第249條第1項但書第6款規定，法院應定期間命
    其補正。又駁回訴訟救助聲請之裁定確定前，第一審法院不
    得以原告未繳納裁判費為由駁回其訴，同法第109條之1亦定
    有明文。
二、經查抗告人向原法院對相對人提起第三人異議之訴，未據繳
    納裁判費，經原法院核定其訴訟標的價額為338萬8,734元，
    因而裁定應徵收第一審裁判費3萬4,561元，依上開說明，並
    無不合。
三、抗告意旨雖以：伊已向原法院聲請訴訟救助(99年度救字第
    18號)，原裁定於上開聲請案未確定前逕命伊補繳裁判費並
    不合法，且原裁定所核定之裁判費計算錯誤，應為3萬3,861
    元云云。惟查，抗告人提起訴訟既未繳納裁判費，其訴訟要
    件自有欠缺且屬可得補正，是原法院裁定命其補正，即屬正
    當，至抗告人向原法院聲請訴訟救助，揆諸首揭規定，僅係
    原法院在駁回訴訟救助聲請之裁定確定前，不得以抗告人未
    繳納裁判費為由而駁回其訴，尚不得執此遽指原裁定有何不
    當。又抗告人對於原裁定所核定之訴訟標的價額為338萬
    8,734元既不爭執，則原裁定依民事訴訟法第77條之13規定(
    該條所定徵收標準前經本院依同法第77條之27規定，於民國
    94年5月26日以院信文公字第0940003474號函修正發布將訴
    訟標的金額或價額逾10萬元部分，加徵原訂額數1/10，並於
    同年8月5日施行)，命抗告人繳納第一審裁判費3萬4,561元
    【計算式：1,000元＋90(萬元)×110元＋239(萬元)×99元
    ＝3萬4,561元】，亦無計算錯誤可言。是抗告意旨執前詞指
    摘原裁定不當，聲明廢棄，為無理由，應予駁回。
四、爰依民事訴訟法第95條、第78條，裁定如主文。
中    華    民    國    99    年    9     月    14    日
                    民事第十一庭
                        審判長法  官  吳謀焰
                              法  官  李昆曄
                              法  官  許紋華
正本係照原本作成。
本裁定除以適用法規顯有錯誤為理由外，不得再抗告。如提起再
抗告，應於收受後10日內委任律師為代理人向本院提出再抗告狀
。並繳納再抗告費新台幣１千元。
中    華    民    國    99    年    9     月    15    日
                              書記官  廖逸柔

司法院資訊處製作；財團法人民間司法改革基金會備份。
